【裁判字號】    98,簡上,185
【裁判日期】    990126
【裁判案由】    詐欺等
【裁判全文】
臺灣花蓮地方法院刑事判決             98年度簡上字第185號
公  訴  人  臺灣花蓮地方法院檢察署檢察官
上  訴  人
即  被  告  乙○○
上列上訴人即被告因詐欺等案件，不服本院於中華民國98年11月
19日以98年度花簡字第1180號所為之第一審判決（聲請簡易判決
處刑案號：98年度偵字第4330號），提起上訴，本院管轄之第二
審合議庭判決如下：
    主  文
上訴駁回。
乙○○緩刑貳年，緩刑期內付保護管束。
    事實及理由
一、本案經本院審理結果，認第一審以上訴人即被告乙○○罪證
    明確，適用刑事訴訟法第449條第1項前段、第454條第2項、
    刑法第320條第1項、第339條第1項、第41條第1 項前段、刑
    法施行法第1條之1等規定，並審酌被告已有前科紀錄、素行
    非佳，犯罪手段、動機、所生危害及犯罪後未全然坦承犯行
    等一切情狀，就犯詐欺取財罪部分，處拘役30日，就竊盜罪
    部分，處拘役20日，並均諭知易科罰金標準為以新臺幣1 千
    元折算1日，且定應執行刑為拘役40 日，如易科罰金，以新
    臺幣1千元折算1日。其認事用法均無違誤，量刑亦屬妥適，
    應予維持，並引用第一審刑事簡易判決及檢察官聲請簡易判
    決處刑書所記載之事實、證據及理由（如附件）。
二、被告上訴意旨略以：案發後其和被害人達成和解，請求給予
    自新機會云云。然按有關刑之量定，係實體法上賦予法院得
    為自由裁量之事項，倘其未有逾越法律所規定之範圍，或濫
    用其權限，即不得任意指摘為違法。本案原審既已審酌被告
    犯罪之動機、目的、手段、素行及犯後態度等一切情狀，依
    職權而為刑罰之量定，並無違法或顯然失當之情形，故被告
    上訴為無理由，應予駁回。末查被告雖曾因犯公共危險罪（
    酒醉駕車）遭判處拘役且執行完畢，然其並未曾因故意犯罪
    而受有期徒刑以上刑之宣告，有臺灣高等法院被告前案紀錄
    表1 份在卷可佐，而其係因一時失慮致罹刑典，於本院審理
    時終能坦承全部犯行，頗見悔意，並已和被害人劉甲○○達
    成民事上和解，且賠償被害人完畢，業據被害人陳明在卷，
    且有和解書1 份在卷可稽，堪認被告經此偵審程序之教訓，
    當知所警惕；又被害人於本院準備程序時表示就本案已無意
    見，且願意原諒被告，復被告現患有精神官能性憂鬱症，有
    本院99年1月7日準備程序筆錄、國軍花蓮總醫院附設民眾診
    療服務處診斷證明書各1 份在卷可稽；本院審酌上情，認原
    審所宣告之刑，均以暫不執行為適當，爰併予宣告緩刑2 年
    ，惟因被告年紀尚輕，守法觀念較為薄弱，為加強其正確法
    律觀念，以及收緩刑之預期效果，並依刑法第93條第1 項之
    規定，諭知於緩刑期間付保護管束，以勵自新。
據上論斷，應依刑事訴訟法第455條之1第1項、第3項、第368 條
、第373條，刑法第74條第1項第1款、第93條第1項，判決如主文
。
本案經檢察官黃蘭雅到庭執行職務。
中    華    民    國    99    年    1     月    26    日
                  刑事第四庭  審判長  法  官  陳月雯
                                      法  官  黃鴻達
                                      法  官  魏俊明
上列正本證明與原本無異。
本件不得上訴。
中    華    民    國    99    年    1     月    26    日
                                      書記官

司法院資訊處製作；財團法人民間司法改革基金會備份。
